【裁判字號】    89,聲再,64
【裁判日期】    890609
【裁判案由】    聲請再審
【裁判全文】
臺灣高等法院高雄分院刑事裁定                      八十九年度聲再字第六四號
    再審聲請人
    即受判決人  甲○○
右列聲請人因恐嚇取財案件，對於本院八十八年度上易字第一八三八號中華民國八十
九年二月二十九日確定判決（臺灣屏東地方法院八十七年度易字第二八四號、臺灣屏
東地方法院檢察署八十六年度偵字第七九五二號），聲請再審，本院裁定如左：
      主      文
再審之聲請駁回。
      理      由
一、聲請意旨如再審聲請狀（如附件）。
二、查有罪之判決確定後，為受判決人之利益聲請再審，係以刑事訴訟法第四百二十
    一條有足以影響於判決之重要證據漏未審酌為理由者，必該證據確漏未審酌，且
    該證據確為真實，而足以據以認定受判決人應受無罪、或免訴、或輕於原審所認
    定罪名而後可，否則不足以推翻原審所認之罪名，而僅據以爭執原審證據之取捨
    ，仍不能准許再審。又對於被告有利之證據不採納者，應說明其理由，係指就單
    一待證事實之各別證據價值判斷有不同時，應說明如何不採納其中某一各別證據
    之理由而言。例如甲、乙、丙證人三人就同一待證事實，各自為不同之證明內容
    ，對於其中某一證人所為有利於被告之證言如不採納時，自應說明不予採納之理
    由，否則其判決理由即屬不備，如果同一證人前後供述證言彼此不能容，即採信
    同一證人之部分證言時，當然排除其他部分之證言，此為法院取捨證據法理上之
    當然結果，縱未於判決理由內說明捨棄他部分證言，而僅說明採用某部分證言之
    理由者，於判決本旨亦無影響，此與判決不備理由尚有未合（最高法院八十五年
    度台上字第三四七二號判決參照），自亦不能認係重要證據漏未審酌。本件聲請
    人所舉聲請再審之理由（一）之事實｛即再審聲請狀（一）｝，認原確定判決未
    斟酌被害人洪宗華於台灣板橋地方法院調查時及台灣屏東地方法院審理時，有利
    於聲請人之證詞，亦未傳訊洪宗華與記載警訊筆錄之警員到場對質，逕以洪宗華
    指稱與事實有出入之警訊筆錄為聲請人論罪之依據，有重要之證據漏未審酌云云
    。然查原確定判決於理由欄已詳載：〔證人洪宗華於警訊指稱：「我這四隻鴿子
    是八十六年五月五日在屏東縣楓港放出訓練就沒有回來，五月七日早上就接到吳
    佳玲小姐（應係他人之誤，理由詳如前述）打電話向我要錢，第一次說有三隻鴿
    子，經我談價錢後以仟伍佰元寄匯款給她，回到家中，又接到一男子（自稱是
    吳佳玲的爸爸）電話稱還有一隻鴿子要我再匯款壹仟伍佰元，所以我當日先後二
    次匯款二次到吳佳玲帳戶」、「每隻價值新台幣約壹萬元」（見警卷第五二頁反
    面）各等語，並有郵局匯款單、前開吳佳玲帳戶出入款帳單可稽（見警卷第五五
    頁至五九頁、第八一頁、第一０五頁）。按個人存摺帳號外人不易得知，足見葉
    永田所稱之該名男子及洪宗華於電話聽到對方所稱「吳佳玲之爸爸」，確屬被告
    甲○○無訛〕等語，已引用被害人洪宗華於警訊時之證言，而為聲請人論罪之依
    據，雖原確定判決未對於洪宗華於台灣板橋地方法院調查時及台灣屏東地方法院
    審理時，有利於聲請人之證詞，何以未予採納，於理由欄予以說明，然同一證人
    前後供述證言彼此不能容，而採信同一證人之部分證言時，當然排除其他部分之
    證言，此為法院取捨證據法理上之當然結果，故原確定判決雖未於判決理由內說
    明捨棄洪宗華於法院調查審理之他部分證言，而僅說明採用洪宗華警訊時證言之
    理由者，當然即有排除洪宗華於法院調查、審理時證言之效力，並無重要證據漏
    未審酌之情事。聲請再審理由（二）之事實｛即再審聲請狀（二）｝，原確定判
    決於理由欄已說明：「雖然，葉永田指稱於電話中該名男子年約三、四十歲聲音
    ，而被告甲○○案發當時已五十二歲，但查於電話中不易由其人之聲音正確判斷
    年齡」；「查被告甲○○於打電話給被害人葉永田、洪宗華時，既言明鴿子一隻
    二千五百元、一千五百元，並告知匯款帳戶，顯然已足表達收錢才交鴿子之意思
    ；何況，被告甲○○於電話中更向被害人葉永田表明鴿子要不要等語，被害人係
    怕失去鴿子受恐嚇始匯款」等情甚明，核原確定判決對於證據取捨已說明其依據
    ，且其取捨並無違背經驗法則，均無重要證據漏未審酌之情事。按證據之證明力
    ，由法院自由判斷，刑事訴訟法第一百五十四條第一項定有明文，故事實審法院
    對證據之證明力本有自由判斷之權，聲請人所主張再審之事由（包括是否安排對
    質），均係對原判決採證取捨之職權行使有所指摘，自非上開刑事訴訟法第四百
    二十一條所謂有足以影響於判決之重要證據漏未審酌之再審理由。
三、綜上，聲請人聲請再審理由核與上開法條所定無一相符，應為無再審理由，爰依
    同法第四百三十四條第一項，裁定如主文。
中    華    民    國     八十九     年       六       月     九         日
                              臺灣高等法院高雄分院刑事第七庭
                                  審判長法官  王光照
                                        法官  黃壽燕
                                        法官  黃仁松
右正本證明與原本無異。
不得抗告。
                                      書記官  謝永祥
中    華    民    國     八十九     年       六       月     十二       日
                                                                        Ｂ


司法院資訊處製作；財團法人民間司法改革基金會備份。
